臺灣士林地方法院刑事判決　　　　 100年度審交簡上字第48號
上　訴　人　臺灣士林地方法院檢察署檢察官
被　　　告　詹慶旺
上列上訴人因被告過失傷害案件，不服本院士林簡易庭於中華民
國100 年5 月31日所為100 年度士交簡字第161 號第一審刑事簡
易判決（聲請簡易判決處刑案號：臺灣士林地方法院檢察署100
年度偵緝字第81號），提起上訴，本院管轄第二審之合議庭判決
如下：
    主  文
原判決撤銷。
詹慶旺犯過失傷害罪，處有期徒刑伍月，如易科罰金，以新臺幣
壹仟元折算壹日。緩刑貳年，並應給付告訴人李鳳儀新臺幣拾伍
萬元，於民國100 年8 月15日前給付新臺幣萬元（已給付完畢
），並自民國100 年9 月15日起，按月於每月15日前匯款給付新
臺幣壹萬元至告訴人李鳳儀指定之帳戶，至清償完畢為止，如有
一期 未給付，視為全部到期。
    事  實
一、詹慶旺於民國99年3 月9 日傍晚，騎車牌號碼BAG-536 號重
    型機車，沿臺北市內湖區○○○路○ 段西往東方向行駛，迨
    同日下午5 時40分許，行經民權東路6 段與行愛路交岔路口
    時，本應注意車輛行駛時，駕駛人應注意車前狀況，隨時採
    取必要之安全措施，及注意汽車行駛至交岔路口時，其行進
    應遵守燈光號誌，且依當時天候晴、路面乾燥無缺陷、視距
    良好等情狀，並無不能注意之情事，竟疏未注意其所行駛車
    道之燈光號誌為紅燈而仍持續穿越前開交岔路口，適李鳳儀
    騎車牌號碼DUP-672 號輕型機車，沿內湖區○○路穿越前開
    交岔路口，往北方向直行，遂不慎發生碰撞，李鳳儀因而人
    車倒地，受有左側第6 肋骨骨折之傷害。
二、案經李鳳儀告訴及臺北市政府警察局內湖分局報告臺灣士林
    地方法院檢察署檢察官偵查後聲請簡易判決處刑。
    理  由
一、按被告以外之人於審判外之言詞或書面陳述，除法律有規定
    者外，不得作為證據；又被告以外之人於審判外之陳述，雖
    不符同法第159 條之1 至第159 條之4 之規定，而經當事人
    於審判程序同意作為證據，法院審酌該言詞陳述或書面陳述
    作成時之情況，認為適當者，亦得為證據。當事人、代理人
    或辯護人於法院調查證據時，知有第159 條第1 項不得為證
    據之情形，而未於言詞辯論終結前聲明異議者，視為有前項
    之同意，刑事訴訟法第159 條第1 項及第159 條之5 分別定
    有明文。經查，本判決下列所引用之各該被告以外之人於審
    判外之陳述（含書面陳述），雖屬傳聞證據，惟當事人迄至
    言詞辯論終結前均未就證據能力之有無聲明異議，本院審酌
    此等證據資料製作時之情況，尚無違法不當及證明力明顯過
    低之瑕疵，亦認為以之作為證據應屬適當，故揆諸前開規定
    ，爰逕依刑事訴訟法第159 條之5 規定，認前揭證據資料均
    例外有證據能力，合先敘明。
二、訊據被告對上開時、地，因上開違規駕駛行為致被害人李鳳
    儀受有左側第6 肋骨骨折之傷害之事實，業據被告詹慶旺於
    本院準備程序時供認不諱，核與證人即告訴人李鳳儀於警詢
    、偵查中所證述之情節大致相符，復有道路交通事故現場圖
    、臺北市政府警察局內湖分局交通分隊道路交通事故補充資
    料表、交通事故談話紀錄表、道路交通事故調查報告表（一
    ）、（二）、國泰綜合醫院診斷證明書各1 份、照片22 張
    等附卷可參，足認上訴人即被告前開自白與事實相符，應可
    採信。
三、按汽車行駛時，駕駛人應注意車前狀況並隨時採取必要之安
    全措施；又汽車行駛至交岔路口，其行進、轉彎，應遵守燈
    光號誌，道路交通安全規則第94條第3 項、第102 條第1 項
    第1 款分別定有明文。本件被告騎乘上開車號重型機車於上
    揭時、地，行經上開路段時，本應注意車前狀況，隨時採取
    必要之安全措施，且行駛至交岔路口，其行進應遵守燈光號
    誌，而依當時天候晴、路面乾燥無缺陷及障礙物，且視距良
    好，足見被告並無不能注意之情事，詎被告竟疏未注意上揭
    規定而闖越紅燈，適告訴人李鳳儀騎駛上開車號輕型機車直
    行至該處，遭被告騎乘之上開車號重型機車撞擊前車頭而人
    車倒地，告訴人因此受有如上所述之傷害，被告對於該傷害
    應有過失甚明，且被告之過失行為與被害人所受傷害間，有
    相當因果關係。綜上，本件事證明確，被告過失傷害之犯行
    堪以認定，應依法論科。
四、核被告詹慶旺所為，係犯刑法第284 條第1 項前段之過失傷
    害罪。原審以被告罪證明確，予以論罪科刑，固非無見，惟
    查：刑事審判旨在實現刑罰權分配之正義，法院對有罪被告
    之科刑，應輕重得宜，罰當其罪，符合罪刑相當之原則，以
    契合社會之法律感情，故刑法第57條明定科刑時應審酌一切
    情狀，尤應注意該條各款所列事項，以為科刑輕重之標準，
    故量刑時，自須就犯罪動機、被告過失之程度及被害人因而
    所受之損害，及犯罪後之態度等情詳加審酌。本件告訴人受
    有上述傷害，傷勢非輕，此有上述診斷證明書1 紙附卷可憑
    ，而被告之過失情節重大，亦如前述，其於原審判決時，尚
    未與告訴人達成和解，賠償其所受之損害，且告訴人屢次與
    其聯絡，均未獲得回應，原審判決僅量處被告有期徒刑2 月
    ，就上開犯罪情節而言，顯屬過輕，則公訴人上訴意旨指陳
    原審量刑過輕，為有理由，自應由本院將原判決予以撤銷改
    判。爰審酌被告過失之程度，及被告犯後已知坦承犯行，並
    與告訴人李鳳儀調解成立，此有本院100 年度審交附民移調
    字第135 號調解筆錄影本1 份在卷可考，承諾願依調解筆錄
    內容賠償告訴人新臺幣（下同）15萬元，其中3 萬元並已依
    約於100 年8 月15日前給付完畢，此有郵政跨行匯款申請書
    影本1 紙附卷可憑，因認其犯後態度良好，另兼衡告訴人因
    此所受之傷害，暨被告生活狀況、智識程度等一切情狀，量
    處如主文所示之刑，並諭知易科罰金之折算標準。
五、末查，被告前曾因故意犯罪受有期徒刑以上刑之宣告，執行
    完畢後5 年以內未曾再因故意犯罪受有期徒刑以上刑之宣告
    ，此有臺灣高等法院被告前案紀錄表1 份在卷可稽，其因一
    時疏失，致罹刑典，犯後已坦承犯行，並已與告訴人調解成
    立，且已依約先行賠償被害人3 萬元，有郵政跨行匯款申請
    書影本1 紙附卷足憑，因認經此刑之宣告，當知所警惕，信
    無再犯之虞，認其所受宣告之刑以暫不執行為適當，爰依刑
    法第74條第1 項第1 款之規定，宣告緩刑2 年，以啟自新，
    並依其等調解之方案，命被告應支付告訴人李鳳儀15萬元，
    支付方式：於100 年8 月15日前給付3 萬元（已給付完畢）
    ，並自100 年9 月15日起，按月於每月15日前匯款給付1 萬
    元至告訴人李鳳儀指定之帳戶，至清償完畢為止，如有一期
    未給付，視為全部到期，此部分乃緩刑宣告附帶之條件，依
    刑法第74條第4 項規定，上開條件內容得為民事強制執行名
    義，且依刑法第75條之1 第1 項第4 款規定，違反上開之負
    擔情節重大，足認原宣告之緩刑難收其預期效果，而有執行
    刑罰之必要者，得撤銷緩刑之宣告，併此敘明。
六、被告經合法傳喚，無正當理由不到庭，爰不待其陳述，逕行
    判決。
據上論斷，應依刑事訴訟法第455 條之1 第1 項、第3 項、第36
9 條第1 項前段、第371 條、第364 條、第299 條第1 項前段，
刑法第284 條第1 項前段、第41條第1 項前段、第74條第1 項2
款、第2 項第3 款，刑法施行法第1 條之1 第1 項、第2 項前段
，判決如主文。
本案經檢察官曾勁元到庭執行職務。
中    華    民    國   100    年    8     月    23    日
                  刑事第一庭審判長法  官  洪英花
                                  法  官  莊明達
                                  法  官  王沛雷
以上正本證明與原本無異。
本件不得上訴。
                                  書記官  張茹茵
中    華    民    國   100    年    8     月    30    日
附錄本案論罪科刑法條全文：
中華民國刑法第284條第1項
因過失傷害人者，處6 月以下有期徒刑、拘役或5 百元以下罰金
，致重傷者，處1 年以下有期徒刑、拘役或5 百元以下罰金。